---
title: "Informe Piloto"
author: "FASI"
date: "22 de mayo de 2020"
output: html_document
---

```{r setup, include=FALSE}
knitr::opts_chunk$set(echo = TRUE)
```

```{r initialization, echo=FALSE, message=FALSE}
# library imports
library(tidyverse)

# import aemet data
data = read.csv("aemet_data.csv", row.names = 1)
data = data %>% mutate(fechahora=as.POSIXct(fechahora, format="%Y-%m-%d %H:%M:%S"))
data_spread = data
data_gathered = data %>% gather(key = "temp_type", value = "value", -fechahora)
```


### Descripción

Este es el informe piloto del proyecto de análisis de datos de observación de las estaciones de AEMET.


### Presentación de gráficos

En el siguiente gráfico se pueden observar las temperaturas máximas, mínimas, y las muestras instantáneas disponibles, para la estación meteorológica de AEMET en Andújar (Jaén),  de los días 15 a 21 de mayo de 2020.

```{r temp_plor, echo=FALSE, fig.width = 9, fig.height=3.5}
# plot data
ggplot() + 
  geom_ribbon(data = data_spread, aes(x = fechahora, ymin=tmin, ymax=tmax), fill = "grey") + 
  geom_line(data = (data_gathered %>% filter(temp_type != "tinst")), aes(x = fechahora, y = value, color = temp_type), size = 1) +
  geom_point(data = (data_gathered %>% filter(temp_type == "tinst")), aes(x = fechahora, y = value, color = temp_type), show.legend = FALSE) +
  theme_light() + 
  theme(legend.position = c(0.11,0.85), legend.title = element_blank(), legend.background = element_blank()) +  
  scale_color_manual(values=c("#FFF684", "#DA3612", "#00D8FF")) +
  scale_x_datetime(date_breaks = "1 days", date_labels = "%b %d") +
  xlab("") + ylab ("Temperatura (ºC)") + ggtitle("Temperaturas en est. AEMET Andújar")
```


### Código fuente

El código utilizado para el análisis se adjunta a continuación.

```{r, eval=FALSE}
# library imports
library(tidyverse)

# import aemet data
data = read.csv("aemet_data.csv", row.names = 1)
data = data %>% mutate(fechahora=as.POSIXct(fechahora, format="%Y-%m-%d %H:%M:%S"))
data_spread = data
data_gathered = data %>% gather(key = "temp_type", value = "value", -fechahora)

# plot data
ggplot() + 
  geom_ribbon(data = data_spread, aes(x = fechahora, ymin=tmin, ymax=tmax), fill = "grey") + 
  geom_line(data = (data_gathered %>% filter(temp_type != "tinst")), aes(x = fechahora, y = value, color = temp_type), size = 1) +
  geom_point(data = (data_gathered %>% filter(temp_type == "tinst")), aes(x = fechahora, y = value, color = temp_type), show.legend = FALSE) +
  theme_light() + 
  theme(legend.position = c(0.11,0.85), legend.title = element_blank(), legend.background = element_blank()) +  
  scale_color_manual(values=c("#FFF684", "#DA3612", "#00D8FF")) +
  scale_x_datetime(date_breaks = "1 days", date_labels = "%b %d") +
  xlab("") + ylab ("Temperatura (ºC)") + ggtitle("Temperaturas en est. AEMET Andújar")

```

Todos los datos usados en este artículo han sido cedidos por AEMET a través de su servicio AEMET OpenData.
