---
title: "Primer Informe"
author: "Francisco Salas"
date: May 17, 2020
output: radix::radix_article
---

```{r setup, include=FALSE}
knitr::opts_chunk$set(echo = TRUE)
```

```{r initialization, echo=FALSE, message=FALSE}
library(tidyverse)

# import aemet data
data = read.csv("aemet_data.csv", row.names = 1)
data = data %>% mutate(fechahora=as.POSIXct(fechahora, format="%Y-%m-%d %H:%M:%S"))
```


### Descripción

Este es el primer informe del análisis de datos de observación de las estaciones de AEMET.


### Presentación de gráficos

En el siguiente gráfico se pueden observar las temperaturas máximas, mínimas, y las muestras instantáneas disponibles, para la estación meteorológica de AEMET en Andújar (Jaén),  los días 15 a 17 de mayo.

```{r temp_plor, echo=FALSE}
data %>% ggplot(aes(x = fechahora, y = tinst)) + 
  geom_line(aes(y = tmax, color = "tmax"), size = 2) + 
  geom_line(aes(y = tmin, color = "tmin"), size = 2) + 
  geom_ribbon(aes(ymin=tmin,ymax=tmax), fill="grey") + 
  geom_point() + 
  theme_light() + theme(legend.position = c(0.90,0.11), legend.title = element_blank(), legend.background = element_blank()) +  
  xlab("") + ylab ("Temperatura (ºC)") + ggtitle("Temperaturas en est. AEMET Andújar")
```


### Código fuente

El código utilizado para el análisis se adjunta a continuación.

```{r, eval=FALSE}
# library imports
library(tidyverse)

# import aemet data
data = read.csv("aemet_data.csv", row.names = 1)
data = data %>% mutate(fechahora=as.POSIXct(fechahora, format="%Y-%m-%d %H:%M:%S"))

# plot data
data %>% ggplot(aes(x = fechahora, y = tinst)) + 
  geom_line(aes(y = tmax, color = "tmax"), size = 2) + 
  geom_line(aes(y = tmin, color = "tmin"), size = 2) + 
  geom_ribbon(aes(ymin=tmin,ymax=tmax), fill="grey") + 
  geom_point() + 
  theme_light() + 
  theme(legend.position = c(0.90,0.11), legend.title = element_blank(), legend.background = element_blank()) +  
  xlab("") + ylab ("Temperatura (ºC)") + ggtitle("Temperaturas en est. AEMET Andújar")

```

